臺灣臺北地方法院刑事判決　　　　　　　100年度訴字第790號
公　訴　人　臺灣臺北地方法院檢察署檢察官
被　　　告　陳信仲
指定辯護人　本院公設辯護人曾德榮
上列被告因違反毒品危害防制條例案件，經檢察官提起公訴（
100 年度偵字第5551號、第5557號），本院判決如下：
    主  文
陳信仲持有第三級毒品純質淨重二十公克以上，處有期徒刑貳年
。緩刑伍年，並應向公庫支付新臺幣柒拾萬元。
扣案之第三級毒品愷他命拾壹包（總毛重壹仟零貳點捌零公克，
驗前總純質淨重玖佰陸拾點捌柒公克），均沒收。
    事  實
一、陳信仲明知愷他命（Ketamine）係毒品危害防制條例第二條
    第二項第三款所明定之第三級毒品，竟基於持有第三級毒品
    愷他命之犯意，為供己施用，而於民國一００年二月二十三
    日下午六時許，在桃園縣桃園市火車站附近之麥當勞速食店
    前，以新臺幣（下同）十八萬元之價格，向真實姓名、年籍
    均不詳，綽號「阿不拉」之成年男子購入純質淨重達二十公
    克以上之第三級毒品愷他命十一包（總毛重一００二‧八０
    公克，驗前總純質淨重九六０‧八七公克）予以持有。旋於
    同日晚上十一時許，行經臺北市中山區○○○路五三六號前
    ，因形跡可疑，經警攔檢查獲，當場扣得其所甫購入持有純
    質淨重達二十公克以上之第三級毒品愷他命十一包（總毛重
    一００二‧八０公克，驗前總純質淨重九六０‧八七公克）
    。
二、案經臺北市政府警察局中山分局報請臺灣臺北地方法院檢察
    署檢察官偵查起訴。
    理  由
一、訊據被告陳信仲對於上開犯罪事實坦承不諱，且有臺北市政
    府警察局中山分局搜索扣押筆錄、扣押物品目錄表各一份及
    查獲照片十三張附卷可稽（偵字第五五五七號卷第二０頁至
    第三一頁）。且被告為警查獲時，經警扣得之白色細晶體十
    一包，經送內政部警政署刑事警察局鑑定結果，確檢出第三
    級毒品愷他命成分，總毛重一００二‧八０公克，驗前總純
    質淨重九六０‧八七公克，此有內政部警政署刑事警察局一
    ００年三月二十九日刑鑑字第一００００二六一一八號鑑定
    書一份在卷足憑（同上偵字卷第八一頁、第八二頁）。據此
    ，足證被告上開自白屬實可採。從而，本件事證明確，被告
    犯行堪以認定，應予依法論科。
二、核被告所為，係犯毒品危害防制條例第十一條第五項之持有
    第三級毒品純質淨重二十公克以上罪。起訴意旨雖認被告係
    出於販賣之意圖，而持有扣案第三級毒品愷他命，因認被告
    係犯毒品危害防制條例第五條第三項之意圖販賣而持有第三
    級毒品罪云云。然此部分業經公訴檢察官於本院審理時更正
    犯罪事實及起訴法條為犯毒品危害防制條例第十一條第五項
    之持有第三級毒品純質淨重二十公克以上罪，並經本院諭請
    檢察官、被告及指定辯護人即本院公設辯護人就被告涉有違
    反毒品危害防制條例第十一條第五項罪嫌一併進行辯論，此
    有本院審判筆錄一份在卷足憑（本院卷第二六頁），且被告
    單純持有第三級毒品，純質淨重達二十公克以上之行為，與
    業據起訴之意圖販賣而持有第三級毒品行為間，僅主觀犯意
    不同，實質上均同係持有第三級毒品之行為，起訴之基本社
    會事實同一，本院自應予以審理。爰審酌被告犯罪之動機、
    目的、手段、持有扣案第三級毒品愷他命之數量多達十一包
    （總毛重一００二‧八０公克，驗前總純質淨重九六０‧八
    七公克），影響社會秩序、所生危害及犯後坦承不諱之態度
    等一切情狀，量處如主文所示之刑。又被告未曾受有期徒刑
    以上刑之宣告，此有臺灣高等法案被告前案紀錄表各一份在
    卷足憑，此次因一時失慮，致罹刑典，經此偵查及審判程序
    後，當能知所警惕而信無再犯之虞，本院認前所宣告之刑，
    以暫不執行為適當，爰併依刑法第七十四條第一項第一款規
    定，諭知緩刑五年，並依同條第二項第四款規定，命被告應
    向公庫支付新臺幣七十萬元，以啟自新。
三、再按毒品危害防制條例第十八條第一項前段之規定，應予沒
    收銷燬之毒品，以經查獲之第一、二級毒品為限。同條例第
    十八條第一項中段：「查獲之第三、四級毒品及製造或施用
    毒品之器具，無正當理由而擅自持有者，均沒入銷燬之。但
    合於醫藥、研究或訓練之用者，得不予銷燬。」之規定，係
    屬行政罰規定，與同條項前段就第一、二級毒品所為「沒收
    銷燬」之刑罰從刑規定，顯有不同。該條例關於第三級毒品
    並無類似第一、二級毒品「沒收銷燬」之特別規定，自應回
    歸刑法之規定（此有最高法院九十八年度台上字第四七二０
    號刑事判決意旨可參）。準此，扣案之第三級毒品愷他命十
    一包（總毛重一００二‧八０公克，驗前總純質淨重九六０
    ‧八七公克），均應依刑法第三十八條第一項第一款違禁物
      之規定，併予宣告沒收。
據上論斷，應依刑事訴訟法第二百九十九條第一項前段，毒品危
害防制條例第十一條第五項，刑法第十一條前段、第七十四條第
一項第一款、第二項第四款、第三十八條第一項第一款，刑法施
行法第一條之一，判決如主文。
本案經檢察官郭力菁到庭執行職務。
中    華    民    國   100    年    9     月    2     日
                        臺灣臺北地方法院刑事第十五庭
                            審判長法  官   廖紋妤
                                  法  官   鄭昱仁
                                  法  官   吳麗英
上正本證明與原本無異。
如不服本判決應於收受送達後10日內向本院提出上訴書狀，並應
敘述具體理由；其未敘述上訴理由者，應於上訴期間屆滿後20日
內向本院補提理由書（均須按他造當事人之人數附繕本）「切勿
逕送上級法院」。告訴人或被害人如對於本判決不服者，應具備
理由請求檢察官上訴，其上訴期間之計算係以檢察官收受判決正
本之日期為準。
                                  書記官   藍儒鈞
中    華    民    國   100    年    9     月    5     日
附錄本案論罪法條：
毒品危害防制條例第11條
持有第一級毒品者，處3 年以下有期徒刑、拘役或新臺幣5 萬元
以下罰金。
持有第二級毒品者，處2 年以下有期徒刑、拘役或新臺幣3 萬元
以下罰金。
持有第一級毒品純質淨重十公克以上者，處1 年以上7 年以下有
期徒刑，得併科新臺幣1 百萬元以下罰金。
持有第二級毒品純質淨重二十公克以上者，處6 月以上5 年以下
有期徒刑，得併科新臺幣70萬元以下罰金。
持有第三級毒品純質淨重二十公克以上者，處3 年以下有期徒刑
，得併科新臺幣30萬元以下罰金。
持有第四級毒品純質淨重二十公克以上者，處1 年以下有期徒刑
，得併科新臺幣10萬元以下罰金。
持有專供製造或施用第一級、第二級毒品之器具者，處1 年以下
有期徒刑、拘役或新臺幣1 萬元以下罰金。